最高法院民事裁定　　　　　　　　　　　　　　　　九十三年度台抗字第七七０號
　　再抗告人　乙○○
　　代 理 人　林　謨律師
右再抗告人因與甲○○間聲明異議事件，對於中華民國九十三年五月三十一日台灣高
等法院裁定︵九十三年度抗字第一五五六號︶，提起再抗告，本院裁定如下：
    主  文
原裁定廢棄，應由台灣高等法院更為裁定。
    理  由
本件再抗告人聲請台灣板橋地方法院︵下稱板橋地院︶拍賣相對人所有之不動產，經
該院先後定於民國七十一年一月二十九日、三月二日、六月二十九日三次拍賣，因均
無人應買，而命付強制管理。嗣再抗告人於九十年九月七日陳報強制管理無收益，聲
請減價拍賣。經板橋地院重新送請鑑價後，定於九十二年八月二十日拍賣，仍無人應
買，乃於九十二年九月二日依強制執行法第九十五條第一項規定，公告應買人得於公
告之日起三個月內向法院為應買之表示。再抗告人於同年月九日聲請減價拍賣，板橋
地院再定於九十二年十月十五日拍賣，仍未拍定，亦未由債權人承受，乃依強制執行
法第九十五條第二項規定，通知再抗告人本件不動產之執行已視為撤回，並裁定駁回
再抗告人之異議。再抗告人不服提起抗告，原法院認板橋地院駁回再抗告之異議，並
無不合，爰裁定駁回再抗告人之抗告。
查經二次減價拍賣而未拍定之不動產，債權人不願承受或依法不得承受時，執行法院
應於第二次減價拍賣期日終結後十日內公告願買受該不動產者，得於公告之日起三個
月內依原定拍賣條件為應買之表示，執行法院得於詢問債權人及債務人意見後，許其
買受。債權人復願為承受者，亦同。前項三個月期限內，無人應買前，債權人亦得聲
請停止前項拍賣，而另行估價或減價拍賣，如仍未拍定或由債權人承受，或債權人未
於該期限內聲請另行估價或減價拍賣者，視為撤回該不動產之執行，強制執行法第九
十五條第一、二項固定有明文。惟於民國八十九年二月二日強制執行法第九十五條修
正公布前，經二次減價拍賣而未拍定之不動產，債權人不願承受或依法不得承受，經
依修正前該法第九十五條規定命付強制管理者，如強制管理為時已久，債權人始聲請
另行估價拍賣而未拍定或由債權人承受，因非與命付強制管理前所為二次減價拍賣連
續為之，且時隔已久，該次拍賣實與初次拍賣無異，在未另經二次減價拍賣而未拍定
或由債權人承受前，應無修正強制執行法第九十五條第一、二項規定之適用。本件查
封之不動產於七十一年六月二十九日，經二次減價拍賣而未拍定或由債權人承受，執
行法院乃命付強制管理。再抗告人︵即債權人︶於強制管理中之九十年九月七日聲請
另行估價拍賣而未拍定或由債權人承受，其另行估價拍賣距前次減價拍賣歷時已久，
依上說明，在未另經二次減價拍賣而未拍定或由債權人承受前，應無修正強制執行法
第九十五條第一、二項規定之適用。原法院認執行法院於另行估價拍賣而未拍定或由
債權人承受後，即得依強制執行法第九十五條第一項規定，公告願買受該不動產者得
於公告之日起三個月內依原定拍賣條件為應買之表示，並於再抗告人在前項三個月期
限內，另行聲請減價拍賣，仍未拍定或由債權人承受，即依同條第二項規定視為撤回
系爭不動產之執行，不無可議。再抗告意旨，指摘原裁定不當，求予廢棄，非無理由
。
據上論結，本件再抗告為有理由。依強制執行法第三十條之一、民事訴訟法第四百九
十五條之一第二項、第四百七十七條第一項、第四百七十八條第二項，裁定如主文。
中　　　華　　　民　　　國　　九十三　　年　　　十　　　月　　 十四 　　日
                              最高法院民事第二庭
                                  審判長法官  林　奇　福
                                        法官  陳　國　禎
                                        法官  李　彥　文
                                        法官  陳　重　瑜
                                        法官  鄭　玉　山
      右正本證明與原本無異
                                              書  記  官
中　　　華　　　民　　　國　　九十三　　年　　　十　　　月　　二十八　　日
                                                                        Ｑ
